臺灣桃園地方法院刑事判決　　　　　　　94年度訴字第1390號
　　公　訴　人　臺灣桃園地方法院檢察署檢察官
　　被　　　告　甲○○
上列被告因偽造文書等案件，經檢察官提起公訴（94年度偵字第
9391號），本院判決如下：
    主  文
甲○○行使偽造私文書，處有期徒刑肆月，如易科罰金以參佰元
折算壹日。中國信託商業銀行股份有限公司信用卡申請書上偽造
之「乙○○」署名壹枚沒收。
    事  實
一、甲○○於民國93年11月間，受乙○○委託辦理信用貸款，而
 　 取得乙○○之身分證及財力證明後，因其經濟困難，竟基於
 　 行使偽造私文書之犯意，未經乙○○之同意，在中國信託商
    業銀行股份有限公司（下稱中國信託商業銀行）信用卡申請
    書上填寫乙○○之個人資料，並偽簽乙○○之署名，表示其
    有申請信用卡之意，而偽造不實之信用卡申請書持向中國信
    託商業銀行申請核發信用卡以行使，致中國信託商業銀行陷
    於錯誤，誤以為乙○○欲申請信用卡而核發卡號0000-0000-
    0000-0000 號及0000-0000-0000-0000 號信用卡2 張供使用
    ，足以生損害於中國信託商業銀行及乙○○。甲○○於取得
    上開信用卡，並於93年11月26日經電話語音系統開卡後，即
    基於意圖為自己不法所有犯意，持上開0000-0000-0000-000
    0 號信用卡，連續於如附表所示之時間、地點，持該信用卡
    在如附表所示銀行之自動提款機，利用信用卡預借現金之功
    能，以將信用卡插入提款機，並輸入密碼之不正方法，使各
    該提款機誤以為係合法之信用卡持卡人預借現金而給付如附
    表所示之款項共新臺幣（下同）11萬5000元。嗣經中國信託
    商業銀行對乙○○催討上開借款及手續費，始悉上情。
二、案經中國信託商業銀行股份有限公司訴由桃園縣政府警察局
    龜山分局移請臺灣桃園地方法院檢察署檢察官偵查起訴。本
    院合議庭依甲○○於準備程序進行中為有罪之陳述，裁定由
    受命法官獨任進行簡式審判程序審理。
    理  由
一、認定犯罪事實之證據及理由：
    上揭事實，業據被告於警詢及本院審理中坦承不諱，核與告
    訴代理人傅隆承及被害人乙○○指訴之情節相符，並有信用
    卡申請書影本、消費帳務明細歷史帳單總查詢結果影本、被
    害人聲明未辦上開信用卡之聲明書影本及被告立具之切結書
    影本表各1 紙附卷可資佐證。本件事證明確，被告犯行洵堪
    認定，應依法論科。
二、論罪科刑：
  (一)被告甲○○偽造乙○○名義之信用卡申請書，持向中國信託
    商業銀行申請信用卡，再持信用卡在自動櫃員機連續以輸入
    密碼指令之不正方法，使提款機辨識系統對真正持卡人之識
    別陷於錯誤而交付如附表所示之金錢，以此不正方法由自動
    付款設備取得他人財物之行為，核其所為，係犯刑法第216
    條、第210 條行使偽造私文書罪及刑法第339 條之2 第1 項
    以不正方法由自動付款設備取得他人之物罪。被告在信用卡
    申請書上偽造乙○○署名，係偽造私文書之部分行為；又偽
    造私文書之低度行為，則為行使之高度行為所吸收，均不另
    論罪。
  (二)被告連續6 次以不正方法由自動付款設備取得他人之物行為
    ，均時間緊接，方法相同，觸犯構成要件相同之罪名，顯係
    基於概括犯意為之，為連續犯，應依刑法第56條之規定以一
    罪論，並加重其刑。又被告所犯行使偽造私文書罪及以不正
    方法由自動付款設備取得他人之物罪間，有手段、目的之牽
    連關係，為牽連犯，應從一重以行使偽造私文書罪處斷。
  (三)爰審酌被告因己身財務困難，竟冒用他人名義偽造私文書持
    以行使申請信用卡預借現金之犯罪動機、目的、手段、智識
    經驗、所為造成被害人之損害及被告所得利益，及犯後坦承
    犯行態度良好等一切情狀，量處如主文所示之刑，並諭知易
    科罰金之折算標準。被告於審理中請求給予緩刑宣告，惟本
    院審酌被告前曾有偽造文書前科，獲緩刑宣告，卻不能知所
    警惕，仍為本件犯行，本院認不宜再為緩刑宣告，附此敘明
    。
  (四)中國信託商業銀行信用卡申請書上偽造之「乙○○」署名1
    枚，不問屬於犯人與否，應依刑法第219條規定沒收。
三、據上論斷，應依刑事訴訟法第273 條之1 、第299 條第1 項
    前段，刑法第216 條、第210 條、第339 條之2 第1 項、第
    55條、第41條第1 項前段、第219 條，罰金罰鍰提高標準條
    例第1 條前段、第2 條，判決如主文。
本案經檢察官張尹敏到庭執行職務
中    華    民    國    94    年    8     月    31    日
                        臺灣桃園地方法院刑事第六庭
                                法  官  蔡寶樺
以上正本證明與原本無異。
如不服本判決，應於判決送達後10日內向本院提出上訴狀（應附
繕本），上訴於臺灣高等法院。
                                書記官  王泰元
中    華    民    國    94    年    8     月    31    日
附錄本案論罪科刑法條
刑法第三百三十九條之二
意圖為自己或第三人不法之所有，以不正方法由自動付款設備取
得他人之物者，處三年以下有期徒刑、拘役或一萬元以下罰金。
以前項方法得財產上不法之利益或使第三人得之者，亦同。
中華民國刑法第210條
(偽造變造私文書罪)
偽造、變造私文書，足以生損害於公眾或他人者，處五年以下有
期徒刑。
中華民國刑法第216條
(行使偽造變造或登載不實之文書罪)
行使第二百十條至第二百十五條之文書者，依偽造、變造文書或
登載不實事項或使登載不實事項之規定處斷。
附表：
┌──┬──────┬──────┬─────────┬──────┐
│編號│時   間     │地        點│    自動櫃員機    │預借現金額  │
│    │            │            │                  │（新臺幣）  │
│    │            │            │                  │            │
├──┼──────┼──────┼─────────┼──────┤
│一  │93年11月26日│台北市北投區│  中國信託商業銀行│20000元     │
│    │            │知行路282號 │  統一關渡自動櫃員│            │
│    │            │            │  機              │            │
├──┼──────┼──────┼─────────┼──────┤
│二  │93年11月26日│同上        │  同上            │20000元     │
│    │            │            │                  │            │
├──┼──────┼──────┼─────────┼──────┤
│    │93年11月26日│同上        │  同上            │20000元     │
│三  │            │            │                  │            │
│    │            │            │                  │            │
├──┼──────┼──────┼─────────┼──────┤
│    │93年11月26日│同上        │  同上            │20000元     │
│四  │            │            │                  │            │
├──┼──────┼──────┼─────────┼──────┤
│    │93年11月27日│桃園市泰昌三│  中國信託商業銀行│20000元     │
│五  │            │街51之6號   │  統一泰昌自動櫃員│            │
│    │            │            │  機              │            │
├──┼──────┼──────┼─────────┼──────┤
│六  │93年12月2 日│高雄市復興三│  台新銀行自動櫃員│15000元     │
│    │            │路146 號    │  機              │            │
└──┴──────┴──────┴─────────┴──────┘
